【裁判字號】    90,上易,3549
【裁判日期】    901130
【裁判案由】    詐欺等
【裁判全文】
臺灣高等法院刑事判決                            九十年度上易字第三五四九號
    上  訴  人  臺灣板橋地方法院檢察署檢察官
    被      告  乙○○○
    被      告  丙○○
右上訴人因被告等詐欺等案件，不服臺灣板橋地方法院九十年度易字第一二六九號，
中華民國九十年八月二十八日第一審判決（起訴案號：臺灣板橋地方法院檢察署八十
九年度偵字第一二六○八號）提起上訴，本院判決如左：
    主  文
上訴駁回。
    理  由
一、本案經本院審理結果，認第一審判決對被告乙○○○、丙○○均為無罪之諭知，
    核無不當，應予維持，並引用第一審判決書記載之證據及理由。
二、檢察官循告訴人甲○○之聲請上訴意旨以：被告丙○○確未告訴告訴人已被縣政
    府開罰單之事，如果被告丙○○有說，告訴人怎會頂下被告丙○○的店；而被告
    乙○○○所毀損的天花板、隔音棉、隔音牆是告訴人向被告丙○○買的，被告乙
    ○○○怎會沒有毀損告訴人之物云云。
三、經查：
（一）經查告訴人所執以認被告丙○○詐欺之主要事由，係指被告丙○○未告知告訴
      人其已被縣政府開罰單之事，並舉提台北縣政府八十九年一月二十八日八九北
      府建管字第○三九三七三號函影本一紙為證。然查台北縣政府八十九年一月二
      十八日八九北府建管字第○三九三七三號函，其受文者係被告丙○○，而該函
      之主要意旨，亦係復被告丙○○以被告丙○○所有於蘆洲市○○路二七一號所
      經營者係維納斯小吃店，而非視聽歌唱業等語，此有該函在卷可考（見他卷第
      二十頁）。即告訴人於檢察官八十九年六月二十一日偵查中自承：「（有無向
      縣府申營利執照？）我有申請一張，是「蔡」把店頂讓給我們，他帶我辦的」
      等語（見他卷第三十八頁反面），並有告訴人任負責人之台北縣政府營利事業
      登記證影本一紙附卷可參（見他卷第十三頁）。前引台北縣政府第○三九三七
      三號函，既係針對被告丙○○所經營之商店之性質而發，且該函之受文者亦係
      被告丙○○，於法該店於被告丙○○經營期間，縱有何違法之行為，其違法之
      效果自應由被告丙○○負其責任，而與告訴人無何關涉；於法台北縣政府前引
      函對於告訴人並無何效力可言，該函對於告訴人於該處合法經營一節自亦無何
      影響；且如告訴人所自陳，其於頂下該店後，亦已向主管機關申請得營業執照
      ，益見於法台北縣政府前引函之內容，或被告丙○○經營期間有無若何之違法
      行為而被取締或處罰，均與告訴人在該處合法經營，並無任何之影響；是衡情
      應認被告丙○○之是否告知告訴人，於被告丙○○經營該店期間，曾否被開罰
      單一節，要無影響於告訴人願否頂下該店之決定。
（二）按動產因附合而為不動產之重要成分者，不動產所有人取得動產所有權，民法
      第八百十一條定有明文。告訴人雖指稱被告乙○○○所毀損的天花板、隔音棉
      、隔音牆係告訴人向被告丙○○所購買云云。然查蘆洲市○○路二七一號房屋
      係被告乙○○○所有，而由被告乙○○○出租與被告丙○○，再由被告丙○○
      將該店頂讓予告訴人，此為告訴人所是認。告訴人雖指稱天花板係其向被告丙
      ○○所購得云云，惟被告乙○○○則堅稱天花板係其所有，且於其租與被告丙
      ○○即存在等語；告訴人就天花板部分係其向被告丙○○所購得一節，亦未能
      舉證以供本院調查；縱認告訴人所指天花板、隔音棉、隔音牆係告訴人向被告
      丙○○所購買屬實，惟查天花板、隔音棉、隔音牆等物，依其物之性質、使用
      之方法觀之，該等物必以與房屋附合始發生或發揮其效用，依吾人日常生活經
      驗觀之，除以充為建材而購買者外，鮮少有單以房屋內已定著於房屋之天花板
      、隔音棉、隔音牆為買賣之標的者；且該等物品於被告丙○○將該店頂讓予告
      訴人之際即已存在於該房屋，為告訴人所不爭；是於法應認該等天花板、隔音
      棉、隔音牆縱係告訴人向被告丙○○頂下該店之標的之一，惟該等天花板、隔
      音棉、隔音牆既於與該房屋附合之際，即屬該房屋所有權人被告乙○○○所有
      之物，縱認被告乙○○○有毀損該等物品之行為，然該等物品既屬被告乙○○
      ○所有，其毀損自己之物，自亦不該當刑法毀損之罪責。
四、綜上所述，檢察官前述上訴意旨所陳各節，於法均非可採，其執此上訴意旨，指
    摘原判決不當，求予撤銷改判，為無理由，應予駁回。
據上論結，應依刑事訴訟法第三百七十三條、第三百六十八條，判決如主文。
本案經檢察官呂丁旺到庭執行職務。
中    華    民    國      九十      年      十一      月      三十      日
                                臺灣高等法院刑事第十庭
                                    審判長法  官  溫  耀  源
                                          法  官  何  菁  莪
                                          法  官  林  銓  正
右正本證明與原本無異。
不得上訴。
                                          書記官  陳  菊  珍
中    華    民    國      九十      年      十二      月        四      日


司法院資訊處製作；財團法人民間司法改革基金會備份。
